臺灣嘉義地方法院刑事判決　　　　　　 96年度簡上字第282號
上　訴　人
即　被　告　丙○○
　　　　　　乙○○
　　　　　　　　　　之1號
上列上訴人即被告因傷害案件，不服本院九十六年度嘉簡字第一
二八七號中華民國九十六年八月三十一日第一審簡易判決處刑（
聲請簡易判決處刑書案號：臺灣嘉義地方法院檢察署九十六年度
調偵字第二三六號），提起上訴，本院管轄之第二審合議庭判決
如下：
    主  文
上訴駁回。
丙○○緩刑貳年。
    事  實
一、丙○○、乙○○於民國九十六年四月二十六日中午十二時十
    分許，在嘉義縣阿里山鄉中山村阿里山森林遊樂區大型停車
    場旁攤販區內，因帶領大陸觀光客，至阿里山森林遊樂區旅
    遊之導遊甲○○，與渠等阿姨張孟樺發生口角糾紛，丙○○
    、乙○○竟共同基於傷害之犯意聯絡，由乙○○以徒手、而
    丙○○持茶碗一只丟砸，共同毆打甲○○，致甲○○受有頭
    皮撕裂傷之傷害。而丙○○於案發後，在未有偵查犯罪職權
    之公務員發覺前，向警供承傷害甲○○，對於未發覺之傷害
    犯罪自首而接受裁判。
二、案經甲○○訴由嘉義縣警察局竹崎分局報告臺灣嘉義地方法
    院檢察署檢察官偵查後聲請簡易判決處刑。
    理  由
一、按被告以外之人於審判外之陳述，經當事人於審判程序同意
    作為證據，法院審酌該言詞陳述或書面陳述作成時之情況，
    認為適當者，亦得為證據。當事人、代理人或辯護人於法院
    調查證據時，知有第一百五十九條第一項不得為證據之情形
    ，而未於言詞辯論終結前聲明異議，視為有前項之同意，刑
    事訴訟法第一百五十九條之五定有明文。查本件認定事實所
    引用之證人甲○○、張晶、張孟樺於警詢之證詞，甲○○於
    偵查中之證述、財團法人天主教聖馬爾定醫院診斷證明書、
    受傷照片及現場照片七張、本院電話紀錄查詢表二紙等證據
    方法，被告二人於本院行準備程序時均表示同意調查，且經
    本院於審理逐一提示予被告表示意見，被告均未於言詞辯論
    終結前聲明異議。而本院審酌採納上開傳聞證據，無礙被告
    於程序上之彈劾詰問權利，而認上開傳聞證據合於刑事訴訟
    法第一百五十九條之四及同法第一百五十九條之五等規定，
    因而具證據能力，合先敘明。
二、訊據被告丙○○就上開犯罪事實坦承不諱，被告乙○○則否
    認上情，辯稱：當時因為甲○○一直辱罵店家，並推擠伊阿
    姨張孟樺，伊只有在他受傷之前，拉他手請他趕快上車，不
    知道是否拉扯當中碰到他云云。經查：
  (一)被告丙○○在阿里山森林遊樂區大型停車場旁之攤販區販售
    茶葉，被告乙○○則受僱販售當地土產，告訴人甲○○為大
    陸觀光團導遊，常帶領大陸觀光客至阿里山森林遊樂區觀光
    ，業據被告二人於本院供述明確。再被告二人均供稱：甲○○帶團時都會說他的客人不能叫、不能拉，這樣我們就不好
    做生意等語，顯見被告二人因告訴人甲○○基於帶團考量，
    常不願意讓被告等攤販隨興拉客販賣，因而對告訴人甲○○
    心生不滿，即堪認定，是被告對於告訴人確有傷害之動機無
    訛。
  (二)再九十六年四月二十六日中午十二時十分許，甲○○帶領大
    陸觀光客在阿里山森林遊樂區大型停車場旁攤販區內，因遭
    張孟樺擋住去路發生口角，即遭乙○○徒手毆打，並突遭人
    由後持茶碗一只丟砸，致甲○○受有頭皮撕裂傷傷害等情，
    業據證人甲○○於警詢、偵查中指述明確（警卷第十一頁至
    第十二頁、偵卷第七頁），復與證人張晶即大陸觀光團成員
    於警詢證述情節互核相符，其證稱：導遊甲○○帶領團員經
    過大型停車場攤販區時，向團員說先看車輛停放位置後再給
    團員十五分鐘購物，我因位在該團後面，看的比較清楚，我
    看見攤販區有一位男性手持雨傘非常氣憤往地上丟，接著有
    一位女性衝出來攔住方導遊不讓他往前走，方導遊跟該名女
    性攤販解釋時，剛才丟雨傘身著黑色短袖上衣、戴眼鏡男子
    以右拳攻擊方導遊下巴後，從後方又衝出一名戴眼鏡、身著
    淺藍色短袖上衣男子手持瓷碗往方導遊頭上砸，砸完後該男
    子就跑離現場等語（見警卷第十六頁），而證人張晶於案發
    當日即九十六年四月二十四日製作警詢筆錄證述所見情形，
    其記憶尚屬新鮮，且張晶僅係來臺觀光而至阿里山森林遊樂
    區，與被告均素不相識，應無刻意誣陷被告之理，是其上開
    證述具有憑信性、真誠性無疑。而參諸證人張晶上開證述一
    名男子持瓷碗往甲○○頭部砸去後立即逃離現場之語，與被
    告丙○○供述其持茶碗丟砸後即行離開之語相符，又被告乙○○於警詢亦稱確實有將雨傘丟在地上等語，而被告乙○○
    於案發當日配合員警拍照時，確實身著黑色衣服，有卷附現
    場照片二幀可堪憑佐，亦徵證人張晶確實目擊本件案發經過
    ，其上開證述情詞並非子虛，應係可信。此外，告訴人甲○○因此受有頭皮撕裂傷之傷害，亦有財團法人天主教聖馬爾
    定醫院診斷證明書一紙、受傷照片三幀、現場照片四幀等在
    卷可稽（見警卷第十八頁至第二十二頁），益徵證人甲○○
    、張晶證稱於上開時地，甲○○遭被告乙○○徒手毆打、丙○○以瓷碗丟砸之證詞，並非憑空杜撰，應係可採。
  (三)至證人張孟樺雖於警詢證稱並未看到乙○○毆打甲○○云云
    （見警卷第十四頁），然證人張孟樺為被告丙○○、乙○○
    之阿姨，此據被告二人於偵查中供述明確，是證人張孟樺與
    被告二人關係親密，參以證人張孟樺就甲○○係遭人以茶碗
    丟砸頭部一節，於警詢竟證稱不知道甲○○頭部如何受傷，
    可能是自己跌倒造成云云，顯就被告二人所為犯行，已多所
    維護，其憑信性顯屬有疑，尚不足以動搖本院基於前開積極
    證據所認定之事實，而難為有利被告二人認定之佐憑。
  (四)按共同正犯之意思聯絡，不限於事前有所協議，其於行為當
    時，基於相互之認識，以共同犯罪之意思參與者，亦無礙於
    共同正犯之成立；且其表示之方法，亦不以明示通謀為必要
    ，即相互間有默示之合致，亦無不可，最高法院七十三年臺
    上字第一八八六號、七十三年臺上字第二三六四號判例可資
    參照。次按共同實施犯罪行為之人，在合同意思範圍以內，
    各自分擔犯罪行為之一部，相互利用他人之行為，以達其犯
    罪之目的者，即應對於全部所發生之結果，共同負責，此觀
    最高法院二十八年上字第三一一０號判例闡釋甚明。查甲○○先遭穿著紅衣之女性攔下後，與人發生口角爭執，被告乙○○先徒手毆打甲○○下巴後，丙○○即持茶碗丟砸甲○○
    ，業據證人張晶證述明確，已如前述，另被告二人均供稱甲○○與渠母親、阿姨發生爭吵之語，是被告二人因甲○○與
    渠等親人發生爭吵，而生不滿之情，即刻在相同場所極為密
    接時間徒手、以瓷碗傷害甲○○，堪認被告乙○○及丙○○
    於案發當時均係基於普通傷害之犯意，出於相互之認識而共
    同參與上開行為，其彼此間就毆打告訴人甲○○乙事互有默
    示之合致甚明，揆諸上開說明，二人均應對於全部所發生之
    傷害結果，共同負責無誤。
  (五)承前各節，勾稽以觀，被告丙○○之自白應與事實相合，另
    被告乙○○空言否認，辯稱可能係拉扯間無意碰到甲○○云
    云，顯係臨訟卸責之詞，並不足採。故本件事證明確，被告
    二人上開犯行至堪認定，應依法論科。
三、核被告丙○○、乙○○所為，均係犯刑法第二百七十七條第
    一項之普通傷害罪；被告二人就上開傷害犯行，有犯意聯絡
    與行為分擔，均為共同正犯。再按被告於犯罪未被發覺前，
    向該管公務員告知其犯罪，而不逃避接受裁判者，即與刑法
    第六十二條規定自首之條件相符。至於自首後對其犯罪事實
    有所主張或辯解，係被告辯護權之行使，不能據此一端即謂
    被告無接受裁判之意（參照最高法院八十四年度台上字第八
    二九號判決），且行為是否構成犯罪之要件，應由法院加以
    認定，非憑行為人主觀認定或承認與否而確定。查被告丙○○於案發後，在偵查犯罪職權之公務員發覺何人為犯罪人之
    前，主動到警局告知其為傷害告訴人甲○○之人，並配合製
    作筆錄，有警詢筆錄、本院公務電話紀錄二紙在卷可參，雖
    其於警詢時供稱其應係過失傷害，不過為其辯護權之行使，
    是被告丙○○對於未發覺之傷害犯罪自首而接受裁判，爰依
    刑法第六十二條前段規定減輕其刑。
四、原審基此因認被告二人均罪證明確，援引刑事訴訟法第四百
    四十九條第一項前段、第四百五十四條第二項，刑法第二百
    七十七條第一項、第六十二條前段、第四十一條第一項前段
    ，刑法施行法第一條之一第一項、第二項前段，逕以簡易判
    決判處被告丙○○有期徒刑二月、被告乙○○有期徒刑三月
    ，並分別諭知易科罰金之折算標準。經核其認事用法並無不
    當，量刑亦稱妥適，被告二人上訴意旨以其已與告訴人和解
    而指摘原判決不當云云，並無理由，應予駁回。
五、再查，被告丙○○前未曾因故意犯罪受有期徒刑以上刑之宣
    告，此有其臺灣高等法院被告前案紀錄乙份附卷可憑，其於
    本院審理中坦承犯行，並表悔悟，應已知所警惕，信無再犯
    之虞，且被告丙○○亦與告訴人達成和解，賠償告訴人之損
    失，此有調解筆錄乙紙（見本院卷第二十九頁）附卷可按，
    本院認其所宣告之刑，以暫不執行為適當，併予宣告緩刑二
    年，以啟自新。至被告乙○○雖亦與告訴人甲○○達成和解
    ，然被告乙○○於本院審理中，仍多所推卸，就自身犯行尚
    無悔意，並未認真檢討自身行為，難認其無再犯之虞，是本
    院審酌上情，認本件被告乙○○不宜宣告緩刑，附予敘明。
據上論斷，應依刑事訴訟法第四百五十五條之一第一項、第三項
、第三百六十八條，刑法第七十四條第一項第一款，判決如主文
。
本案經檢察官蔡彥守到庭執行職務。
中　　華　　民　　國　　96　　年　　11　　月　　30　　日
                  刑事第一庭  審判長法  官  許進國
                                    法  官  蔡廷宜
                                    法  官　黃琴媛
以上正本證明與原本無異。
不得上訴。
中　　華　　民　　國　　96　　年　　11　　月　　30　　日
                                　　書記官　李彩娥
